【裁判字號】    89,易,765
【裁判日期】    891026
【裁判案由】    恐嚇
【裁判全文】
臺灣嘉義地方法院刑事判決                          八十九年度易字第七六五號
    公  訴  人  臺灣嘉義地方法院檢察署檢察官
    被      告  丙○○
右列被告因恐嚇案件，經檢察官提起公訴（八十九年度偵字第三一九八號），本院判
決如左：
    主  文
丙○○以加害生命之事，恐嚇他人致生危害於安全，處有期徒刑參月，如易科罰金以
佰元折算壹日。
    事  實
一、丙○○曾有麻藥、彈砲等多項前科，於民國八十八年五月十三日經本院裁定假釋
    中付保護管束，現仍於假釋期間（不構成累犯），猶不知悔改，於民國八十八年
    十二月十四日下午某時許，在其位於嘉義市○○路七一五巷十號住處，因其弟媳
    乙○○○與家人吵鬧不休，竟出言辱罵：「妳將家庭亂得如此，乾脆讓妳死好了
    」等語，以加害生命之事恐嚇，致乙○○○心生畏懼，危害其安全。
二、案經乙○○○訴請臺灣嘉義地方法院檢察署檢察官偵查起訴。
    理  由
一、訊據被告丙○○矢口否認上開犯行，辯稱：其當天是否有講那些話，已不記得，
    若真有出言恐嚇，應係針對告訴人之女丁○○，因為當時丁○○與其母親陳黃碧
    戀吵架云云。惟查，右揭犯罪事實，業據告訴人乙○○○指訴綦詳，核與現場證
    人丁○○於偵查中證述之情節相符，並經本院當庭勘驗告訴人庭呈之錄音帶屬實
    ；被告雖辯稱：其當時係因氣憤丁○○對母親陳黃碧戀不敬，始出言恐嚇云云，
    及證人甲○○到庭證稱：「我有去修理機械，我當時有與被告丙○○在一起談事
    情，我當時有聽到被告轉過頭去指著丁○○講那些恐嚇的話，他們當時是吵的很
    厲害，被告是對著丁○○說的，當時丁○○與告訴人是站的很近，但是被告是面
    向丁○○。」，惟據證人甲○○所言「當時丁○○與告訴人是站的很近」，且錄
    音帶內，均係告訴人與被告家人爭吵之聲音，亦有譯文一份附於偵查卷可稽，足
    認被告所稱「妳將家庭亂得如此，乾脆讓妳死好了」等語，應係針對告訴人，而
    非當時尚未滿二十歲之姪女丁○○，是被告所辯無非飾卸之詞，不足採信，本件
    事証明確，被告犯行洵堪認定。
二、核被告以加害生命之事，恐嚇告訴人乙○○○致其心生畏懼，所為係犯刑法第三
    百零五條之恐嚇罪。爰審酌被告之素行資料、智識程度、犯罪之動機、目的、手
    段、品行、所生危害及犯罪後飾詞矯辯，否認犯行等一切情狀，量處如主文所示
    之刑，並諭知易科罰金之折算標準。以示懲儆。
據上論斷，應依刑事訴訟法第二百九十九條第一項前段，刑法第三百零五條、第四十
一條，罰金罰鍰提高標準條例第一條前段，第二條判決如主文。
本案經檢察官陳仁智到庭執行職務。
中      華      民      國    八十九    年      十      月    二十六    日
                                臺灣嘉義地方法院刑事第三庭
                                        法  官  唐  淑  民
右正本證明與原本無異。
如不服本判決，應於判決送達後十日內向本院提出上訴狀( 應附繕本 )。
中      華      民      國    八十九    年      十      月    二十六    日
                                        書記官  林  育  興
附錄本案論罪科刑法條全文：
刑法第三百零五條：
以加害生命、身體、自由、名譽、財產之事恐嚇他人，致生危害於安全者，處二年以
下有期徒刑、拘役或三百元以下罰金。


司法院資訊處製作；財團法人民間司法改革基金會備份。
